---
title: "Trabajo_Personal"
author: "Jon Santamaria"
date: "1/24/2022"
output: html_document
---

```{r setup, include=FALSE}
knitr::opts_chunk$set(echo = TRUE)
```

Para poder realizar el trabajo, en primer lugar instalamos el paquete nycflights13
```{r}
install.packages("nycflights13")
library(nycflights13)
```
1. Encuentra todos los vuelos que llegaron más de una hora tarde de lo previsto.
```{r}
vuelos= nycflights13::flights
vuelos_buenos= vuelos[complete.cases(vuelos),]
?flights

retrasos= vuelos[which(vuelos$arr_delay> 60), ]
a=dim(retrasos)
a[1]
print(paste0("Hay ", a[1], " vuelos que llegaron con retraso"))
```
2. Encuentra todos los vuelos que volaron hacia San Francisco (aeropuertos SFO y OAK)
```{r}
vSF= vuelos[vuelos$dest== "SFO" | vuelos$dest== "OAK",]
a=dim(vSF)
a[1]
print(paste0("Hay ", a[1], " vuelos que volaron hacia San Francisco"))
```
3. Encuentra todos los vuelos operados por United American (UA) o por American Airlines (AA)
```{r}
vOp= vuelos[vuelos$carrier == "UA" | vuelos$carrier == "AA",]
a=dim(vOp)
a[1]
print(paste0("Hay ", a[1], " vuelos que volaron operados por United American (UA) o por American Airlines (AA)"))
```
4. Encuentra todos los vuelos que salieron los meses de primavera (Abril, Mayo y Junio)
```{r}
vPrim= vuelos[vuelos$month=="4" | vuelos$month=="5" | vuelos$month=="6",]
a=dim(vPrim)
a[1]
print(paste0("Hay ", a[1], " vuelos que volaron en los meses de primavera"))
```
5. Encuentra todos los vuelos que llegaron más de una hora tarde pero salieron con menos de una hora de retraso.
```{r}
retrasados2= vuelos[which(vuelos$arr_delay> 60 & vuelos$dep_delay< 60), ]
a=dim(retrasados2)
a[1]
print(paste0("Hay ", a[1], " vuelos que llegaron con mas de una hora de retraso y salieron con menos de una hora de retraso"))
```
6. Encuentra todos los vuelos que salieron con más de una hora de retraso pero consiguieron llegar con menos de 30 minutos de retraso (el avión aceleró en el aire)
```{r}
retrasados3= vuelos[which(vuelos$arr_delay< 30 & vuelos$dep_delay> 60), ]
a=dim(retrasados3)
a[1]
print(paste0("Hay ", a[1], " vuelos que llegaron con menos de 30 minutos de retraso y salieron con más de una hora de retraso"))
```

