---
title: "Trabajo_Personal"
author: "Jon Santamaria"
date: "1/24/2022"
output: html_document
---

```{r setup, include=FALSE}
knitr::opts_chunk$set(echo = TRUE)
```

Para poder realizar el trabajo, en primer lugar instalamos el paquete nycflights13
```{r}
library(nycflights13)
```
1. Encuentra todos los vuelos que llegaron más de una hora tarde de lo previsto.
```{r}
vuelos= nycflights13::flights
vuelos_buenos= vuelos[complete.cases(vuelos),]
?flights

retrasos= vuelos[which(vuelos$arr_delay> 60), ]
a=dim(retrasos)
a[1]
print(paste0("Hay ", a[1], " vuelos que llegaron con retraso"))
```
2. Encuentra todos los vuelos que volaron hacia San Francisco (aeropuertos SFO y OAK)
```{r}
vSF= vuelos[vuelos$dest== "SFO" | vuelos$dest== "OAK",]
a=dim(vSF)
a[1]
print(paste0("Hay ", a[1], " vuelos que volaron hacia San Francisco"))
```
3. Encuentra todos los vuelos operados por United American (UA) o por American Airlines (AA)
```{r}
vOp= vuelos[vuelos$carrier == "UA" | vuelos$carrier == "AA",]
a=dim(vOp)
a[1]
print(paste0("Hay ", a[1], " vuelos que volaron operados por United American (UA) o por American Airlines (AA)"))
```
4. Encuentra todos los vuelos que salieron los meses de primavera (Abril, Mayo y Junio)
```{r}
vPrim= vuelos[vuelos$month=="4" | vuelos$month=="5" | vuelos$month=="6",]
a=dim(vPrim)
a[1]
print(paste0("Hay ", a[1], " vuelos que volaron en los meses de primavera"))
```
5. Encuentra todos los vuelos que llegaron más de una hora tarde pero salieron con menos de una hora de retraso.
```{r}
retrasados2= vuelos[which(vuelos$arr_delay> 60 & vuelos$dep_delay< 60), ]
a=dim(retrasados2)
a[1]
print(paste0("Hay ", a[1], " vuelos que llegaron con mas de una hora de retraso y salieron con menos de una hora de retraso"))
```
6. Encuentra todos los vuelos que salieron con más de una hora de retraso pero consiguieron llegar con menos de 30 minutos de retraso (el avión aceleró en el aire)
```{r}
retrasados3= vuelos[which(vuelos$arr_delay< 30 & vuelos$dep_delay> 60), ]
a=dim(retrasados3)
a[1]
print(paste0("Hay ", a[1], " vuelos que llegaron con menos de 30 minutos de retraso y salieron con más de una hora de retraso"))
```
7. Encuentra todos los vuelos que salen entre medianoche y las 7 de la mañana (vuelos nocturnos).
```{r}
vnocturnos= vuelos[which(vuelos$hour>=0 & vuelos$hour<=7 ),]
a=dim(vnocturnos)
a[1]
print(paste0("Hay ", a[1], " vuelos nocturnos"))
```
8. ¿Cuántos vuelos tienen un valor desconocido de dep_time?
```{r}
vNA= vuelos[is.na(vuelos$dep_time),]
a=dim(vNA)
a[1]
print(paste0("Hay ", a[1], " vuelos con valores desconocidos"))
```
9. ¿Qué variables del dataset contienen valores desconocidos?
```{r}
apply(X=is.na(vuelos), MARGIN= 2, FUN=sum)
print("Las variables que tienen valores desconocidos son: dep_time, dep_delay, arr_time, arr_delay, tailnum y air_time")

```
10. Ordena los vuelos de flights para encontrar los vuelos más retrasados en la salida. ¿Qué vuelos fueron los que salieron los primeros antes de lo previsto?
```{r}
# Los más retrasados
vordenados= vuelos[order(vuelos$dep_delay, na.last = F),]
tail(vordenados)
# Los mas adelantados
v_adelantados=vuelos[order(vuelos$dep_delay),]
head(v_adelantados)
```
11. Ordena los vuelos de flights para encontrar los vuelos más rápidos. Usa el concepto de rapidez que consideres.
```{r}
vuelos$velocidad=(vuelos$distance/vuelos$air_time)
v_rap=vuelos[order(vuelos$velocidad, na.last = F),]
# Estos son los vuelos más rápidos basandonos en la velocidad
tail(v_rap)
```
12. ¿Qué vuelos tienen los trayectos más largos?
```{r}
v_trayecto=vuelos[order(vuelos$distance, decreasing = T),]
head(v_trayecto)
```
13. ¿Qué vuelos tienen los trayectos más cortos?
```{r}
v_trayecto=vuelos[order(vuelos$distance, decreasing = F),]
tail(v_trayecto)
```
14. El dataset de vuelos tiene dos variables, dep_time y sched_dep_time muy útiles pero difíciles de usar por cómo vienen dadas al no ser variables continuas. Fíjate que cuando pone 559, se refiere a que el vuelo salió a las 5:59... Convierte este dato en otro más útil que represente el número de minutos que pasan desde media noche.
```{r}
vuelos$dep_time_min= (vuelos$dep_time %/%100*60 + vuelos$dep_time %%100)
vuelos$sched_dep_time_min= (vuelos$sched_dep_time %/%100*60 + vuelos$sched_dep_time %%100)
print("Hemos creado dos columnas dividiendo los valores entre 100 para poder multipicar por 60 el valor que quedaba por delante de la coma, que es el que corresponde a las horas. De esta manera, sumando los minutos correspondientes a los valores de la derecha de la coma con los minutos calculados a partir de las horas, obtenemos el tiempo total en minutos")
```
15. Compara los valores de dep_time, sched_dep_time y dep_delay. ¿Cómo deberían relacionarse estos tres números? Compruébalo y haz las correcciones numéricas que necesitas.
```{r}
vuelos$relacion= (vuelos$dep_time_min - vuelos$sched_dep_time_min - (vuelos$dep_delay))
table(vuelos$relacion)
print("Podemos correctamente la relaciones entre estas varibales en 327314 vuelos ya que en la resta obtenemos cero. Sin embrago, en 1207 vuelos no podemos observar correctamente esa relación ya que la resta nos da 1440, esto se debe a que el retraso al que ha ido sometido el vuelo hace que el este despege en un día diferente, es decir, que durante ese cambio de horario trascurre la media noche.")
```
16. Investiga si existe algún patrón del número de vuelos que se cancelan cada día.
```{r}
cancelado_por_dia <- 
  vuelos %>%
  mutate(cancelado = (is.na(arr_delay) | is.na(dep_delay))) %>%
  group_by(year, month, day) %>%
  summarise(
    cancelado_num = sum(cancelado),
    flights_num = n(),
  )

ggplot(cancelado_por_dia) +
  geom_point(aes(x = flights_num, y = cancelado_num))
print("A medida que aumentan el número de vuelos en un día, aumenta el número de cancelaciones")

```
17. Investiga si la proporción de vuelos cancelados está relacionada con el retraso promedio por día en los vuelos.
```{r}
cancelados_y_retrasos <- 
  vuelos %>%
  mutate(cancelado = (is.na(arr_delay) | is.na(dep_delay))) %>%
  group_by(year, month, day) %>%
  summarise(
    prop_cancelado = mean(cancelado),
    media_dep_delay = mean(dep_delay, na.rm = TRUE),
    media_arr_delay = mean(arr_delay, na.rm = TRUE)
  ) %>%
  ungroup()


ggplot(cancelados_y_retrasos) +
  geom_point(aes(x = media_dep_delay, y = prop_cancelado))

ggplot(cancelados_y_retrasos) +
  geom_point(aes(x = media_arr_delay, y = prop_cancelado))

print("Podemos observar que hay una fuerte tendencia lineal de los datos en ambas gráficas por lo que la proporción de vuelos cancelados y los retrasados en la salida y en la llegada están relacionados")
```
18. Investiga si la proporción de vuelos cancelados está relacionada con el retraso promedio por aeropuerto en los vuelos.
```{r}
cancelados_y_retrasos_A <- 
  vuelos %>%
  mutate(cancelado = (is.na(arr_delay) | is.na(dep_delay))) %>%
  group_by(origin, dest) %>% 
  summarise(
    prop_cancelado = mean(cancelado),
    media_dep_delay = mean(dep_delay, na.rm = TRUE),
    media_arr_delay = mean(arr_delay, na.rm = TRUE)
  ) %>%
  ungroup()

ggplot(cancelados_y_retrasos_A) +
  geom_point(aes(x = media_dep_delay, y = prop_cancelado))

ggplot(cancelados_y_retrasos_A) +
  geom_point(aes(x = media_arr_delay, y = prop_cancelado))
print("Podemos observar que en ambos casos hay una pequeña relación ya que a medida que aumnetan los retrasos, aumentan el número de cancelaciones por aeropuerto")
```
19. ¿Qué compañía aérea sufre los peores retrasos?
```{r}
vuelos %>%
  group_by(carrier) %>%
  summarise(arr_delay = mean(arr_delay, na.rm = TRUE)) %>%
  arrange(desc(arr_delay))

vuelos %>%
  group_by(carrier) %>%
  summarise(dep_delay = mean(dep_delay, na.rm = TRUE)) %>%
  arrange(desc(dep_delay))
print("La F9 es la que más se retrasa tanto en salidas como en llegadas")
```
20. Queremos saber qué hora del día nos conviene volar si queremos evitar los retrasos en la salida.
```{r}
vuelos %>%
  group_by(hour) %>%
  summarise(dep_delay = mean(dep_delay, na.rm = TRUE)) %>%
  arrange(dep_delay)
print("Para evitar los retrasos en la salida la mejor hora para volar son las 5 de la mañana")
```
21. Queremos saber qué día de la semana nos conviene volar si queremos evitar los retrasos en la salida.
```{r}
make_datetime_100 <- function(year, month, day, time) 
{ 
  make_datetime(year, month, day, time %/% 100, time %% 100) 
  }

flights_dt <- vuelos %>% 
  filter(!is.na(dep_time), !is.na(arr_time)) %>% 
  mutate( dep_time = make_datetime_100(year, month, day, dep_time), 
          arr_time = make_datetime_100(year, month, day, arr_time), 
          sched_dep_time = make_datetime_100(year, month, day, sched_dep_time), 
          sched_arr_time = make_datetime_100(year, month, day, sched_arr_time) ) %>% 
  select(origin, dest, ends_with("delay"), ends_with("time"))

flights_dt2<- flights_dt %>%
  mutate(dow = wday(sched_dep_time)) %>%
  group_by(dow) %>%
  summarise(
    dep_delay = mean(dep_delay),
    arr_delay = mean(arr_delay, na.rm = TRUE)
  ) %>%
  print(n = Inf)

flights_dt %>%
  mutate(wday = wday(dep_time, label = TRUE)) %>% #porque de dep_time
  group_by(wday) %>% 
  summarize(ave_dep_delay = mean(dep_delay, na.rm = TRUE)) %>% 
  ggplot(aes(x = wday, y = ave_dep_delay)) +
  geom_bar(stat = "identity") 

print("El sábado es el día de la semana que menos retrasos en la salida hay")
```
22. Para cada destino, calcula el total de minutos de retraso acumulado.
```{r}
retraso_acum<- vuelos %>% 
  filter(arr_delay > 0) %>% 
  group_by(dest) %>% 
  summarise(total_delay= sum(arr_delay))%>% 
  arrange(total_delay)
view(retraso_acum)
```
23. Para cada uno de ellos, calcula la proporción del total de retraso para dicho destino.
```{r}
totalretra= sum(retraso_acum$total_delay)
retraso_acum2<- vuelos %>% 
  filter(arr_delay > 0) %>% 
  group_by(dest) %>% 
  summarise(total_delay= sum(arr_delay),
            prop_total_delay= total_delay / totalretra)%>% 
  arrange(prop_total_delay)
view(retraso_acum2) 
```
24. Es hora de aplicar todo lo que hemos aprendido para visualizar mejor los tiempos de salida para vuelos cancelados vs los no cancelados. Recuerda bien qué tipo de dato tenemos en cada caso. ¿Qué deduces acerca de los retrasos según la hora del día a la que está programada el vuelo de salida?
```{r}
flights_dt %>% 
  mutate(sched_dep_hour = hour(sched_dep_time)) %>% #ERROR!!!!!!!!!!!!!!!!!!!!!!!!!!!!!
  group_by(sched_dep_hour) %>% 
  summarise(dep_delay = mean(dep_delay)) %>% 
  ggplot(aes(y = dep_delay, x = sched_dep_hour)) + 
  geom_point() + geom_smooth()

print("Podemos observar que a lo largo del día el número de retrasos va aummentando y que al pasar las 20:00 esta tendencia comienza a cambiar disminuyendo los retrasos en los vuelos")
```
25. Subir la carpeta a github y facilitar la url.
```{r}
print("Este es el link de github: https://github.com/jonnn13/Trabajo_Personal.git")
```
26. Al finalizar el documento agrega el comando sessionInfo()
```{r}
sessionInfo()
```

